臺灣士林地方法院刑事判決
                                      111年度訴字第264號
公  訴  人  臺灣士林地方檢察署檢察官
被      告  潘扶榮


上列被告因傷害案件，經檢察官提起公訴（110年度偵字第18049
號），本院判決如下：
    主  文
潘扶榮犯傷害罪，處有期徒刑參月，如易科罰金，以新臺幣壹仟
元折算壹日。
    事  實
一、潘扶榮與郭錦標前因合夥購買漁船及後續貸款問題，生有嫌
    隙，民國110 年8 月25日16時許，潘扶榮駕駛車牌號碼000-
    0000號貨車行經新北市石門區台二線、老梅國小路口時，見
    郭錦標所駕車牌號碼000-0000號貨車行駛於前，遂按喇叭示
    意郭錦標靠邊停車，嗣郭錦標停車後，潘扶榮即下車行至郭
    錦標車輛旁，向郭錦標要求前往銀行簽擔保合約，以便漁船
    後續辦理貸款，但郭錦標拒絕作保，潘扶榮遭拒後心生不滿
    ，竟基於傷害之犯意，接續徒手毆打郭錦標臉部、頭部，並
    以不明物體刺擊郭錦標手部，致郭錦標受有臉部挫傷、頭部
    外傷、疑似腦震盪及左前臂穿刺傷等傷害。
二、案經郭錦標訴由新北市政府警察局金山分局報告臺灣士林地
    方檢察署檢察官偵查起訴。
    理  由
一、本判決所引用被告潘扶榮以外之人，於審判外之言詞或書面
    陳述，被告於本院準備程序時同意該等證據均有證據能力（
    本院卷第72頁），本院審酌該等證據作成之情況，並無違法
    不當或可信度明顯過低之情事，且與待證事實具有關連性，
    認以之作為證據應屬適當，自均有證據能力。又本判決下列
    認定事實所引用之非供述證據，查無違反法定程序取得之情
    ，且與本件待證事實具有自然之關聯性，依刑事訴訟法第15
    8 條之4 規定反面解釋，自亦具證據能力。
二、訊據被告固坦承有與告訴人郭錦標於上開時、地，就其要求
    告訴人擔任其漁船貸款保證人等事，發生口角爭執（本院卷
    第73頁），惟矢口否認有何傷害犯行，辯稱：郭錦標當初找
    我合夥買漁船，後來他又不要，我就自己承擔起來，但貸款
    擔保2 年時間到了，我才找郭錦標請他繼續幫我擔保，但他
    不要，我很不開心就在車上罵他，當天發生口角爭執，我和
    郭錦標都有互相大聲罵，他後來拿棒球棒追我，我沒有用金
    屬物品打他，他身上的傷是他自己造成流血，自導自演，當
    時路邊有人看到還問我要不要報警等語（本院卷第70頁、第
    111 頁）。
三、本院查：
  ㈠前開事實，業據告訴人於警詢時陳稱：我當時駕駛BBJ-1801
    號貨車在紅綠燈路口碰到潘扶榮，他按我喇叭，示意我路邊
    停車，所以我跟他停在路邊，他叫我做他漁船貸款保證人，
    我說不要，他再問一次同樣的話之後，就打我，我臉部挫傷
    、頭部外傷、疑似腦震盪、左前臂穿刺傷，他是用拳頭打我
    頭，我手部是遭他拿金屬類攻擊等語（110 年度偵字第1804
    9 號卷【下稱偵字卷】第17至19頁）；繼於偵查中證稱：事
    發當天我是有拿鋁棒，因為被告打我，我拿鋁棒是擋他，被
    告看到我拿鋁棒就跑了，被告已經打我4 次，2 次沒有送醫
    ，2 次有送醫院，我這次受傷情形如我提出的驗傷單所寫，
    我們本來要合買船，但理念不合就沒買成，我是船長，我認
    為那艘船不好，但被告執意要買，而且是合買，應該2 人都
    出名，結果被告以自己名義買船，還要我幫忙出資，我當然
    不要買，被告就認為我騙他等語（偵字卷第55頁）；復於本
    院審理時結證：我和被告之前合夥購買船隻，就是他出資，
    我當船長，營利所得虧的話我承擔，賺錢一人一半，事發當
    天在路口碰到，被告用手指叫我停旁邊跟他談，叫我再當漁
    船保證人，我沒有答應，被告就揮拳打我，用拳頭打我臉部
    ，我記得頭也是被告揮拳打的，在我下車前我左臂沒有穿刺
    傷，是下車後發生，我沒有親眼看到被告拿金屬類，當時很
    混亂，我下車後跟被告肢體接觸一下，我要下車時，被告有
    試圖用手擋住不讓我下車，後來被告要再打我時，我就拿一
    支防身棒球棍下車，我拿棒球棍指著被告，他有退縮，我下
    車跟他起爭執後手受傷，後來他就跑了；被告剛找到我時，
    我的手跟頭都沒有流血；我當天有去臺北金山醫院看診拿診
    斷證明書等語（本院卷第102 至107 頁）。互核告訴人先後
    於警詢、偵查及本院審理中之證陳內容，就上開時地與被告
    間發生口角爭執後，被告徒手毆打其臉、頭部及發現左臂穿
    刺傷，嗣前往醫院就診並開立診斷證明書等主要事實及基本
    情節，內容相符，並無矛盾不一之瑕疵。
  ㈡佐參告訴人於本件事發當日即110 年8 月25日17時5 分至國
    立臺灣大學醫學院附設醫院金山分院（下稱臺大醫院金山分
    院）急診後，經診斷受有臉部挫傷、頭部外傷、疑似腦震盪
    、左前臂穿刺傷，經治療後於同日18時3 分離院等情，有臺
    大醫院金山分院診斷證明書可稽（偵字卷第31頁），該診斷
    書所載傷勢情形，核與本件事發後告訴人經警到場蒐證拍攝
    之照片所示（偵字卷第33頁），其臉部、左手前臂均有血跡
    等外觀情狀相合，而告訴人係因拒絕被告要求為其貸款作保
    而與被告發生口角衝突，衡情要無因此而自肇己傷以誣指被
    告犯罪之理，益證告訴人本件指訴非虛，是被告上開辯詞，
    不足採信。
  ㈢綜上所述，本件事證明確，被告犯行洵堪認定，應依法論科
    。
四、論罪科刑：
  ㈠核被告所為，係犯刑法第277 條第1 項傷害罪。被告先後徒
    手毆打告訴人臉部、頭部、以不明物體刺擊告訴人左前臂，
    係於密切接近之時間實施，侵害同一法益，各行為之獨立性
    極為薄弱，依一般社會健全觀念，在時間差距上難以強行分
    開，應視為數個舉動之接續施行，合為包括之一行為予以評
    價，而論以接續犯。
  ㈡爰以行為人之責任為基礎，審酌被告因與告訴人就漁船貸款
    擔保之事有所爭執，僅因不滿遭告訴人拒絕作保，竟出手毆
    擊告訴人致其受有上述傷勢之傷害，兼衡被告犯後始終否認
    犯行之犯後態度，暨告訴人於本院陳述之意見（本院卷第10
    7 至108 頁），再斟酌被告自陳之智識程度、家庭、經濟生
    活狀況（本院卷第112 頁），及被告前曾於100 年間經法院
    判處犯傷害罪，處拘役40日，緩刑2 年之素行（本院卷第11
    8 頁，臺灣高等法院被告前案紀錄表）等一切情狀，量處如
    主文所示之刑，並諭知易科罰金之折算標準，以予懲儆。
據上論斷，應依刑事訴訟法第299 條第1 項前段，判決如主文。
本案經檢察官李美金提起公訴，檢察官謝榮林、周禹境到庭執行
職務。
中　　華　　民　　國　 111　　年　　12　　月　　21　　日
                  刑事第九庭審判長  法　官  蔡守訓
                                    法　官  黃依晴
                                    法　官  李嘉慧
以上正本證明與原本無異。
如不服本判決應於收受送達後20日內向本院提出上訴書狀，並應
敘述具體理由；其未敘述上訴理由者，應於上訴期間屆滿後20日
內向本院補提理由書（均須按他造當事人之人數附繕本）。因疫
情而遲誤不變期間，得向法院聲請回復原狀。
                                    書記官  鄭毓婷　
中　　華　　民　　國　 111　　年　　12　　月　　21　　日
　　　　　　　　　　　　　　　　　 　　　　　　　　　　
附錄論罪科刑法條：
刑法第277條